【裁判字號】    91,附民,338
【裁判日期】    921125
【裁判案由】    偽造文書等
【裁判全文】
臺灣高等法院刑事附帶民事訴訟判決                九十一年度附民字第三三八號
    原      告  美商花旗銀行股份有限公司
    法定代理人  丙○○
    訴訟代理人  甲○○
                丁○○
    被      告  乙○○
    訴訟代理人    曾冠棋  律師
右列被告因偽造文書案件（九十一年度上訴字第三一一二號），經原告提起附帶民事
訴訟，請求損害賠償，本院判決如左：
    主  文
被告應給付原告新臺幣肆佰伍拾貳萬柒仟伍佰元，及自九十一年十二月十九日起至清
償日止，按年息百分之五計算之利息。
    事  實
甲、原告方面：
一、聲明：被告應給付原告新臺幣（下同）四百五十二萬七千五百元整，及自起訴狀
          繕本送達被告（九十一年十二月十八日）翌日起，至清償日止，按年息百
          分之五計算之利息。
二、陳述：
（一）被告日前盜刷原告所有之信用卡，盜刷金額共四百五十二萬七千五百元整。
（二）按被告亦坦承上揭犯罪事實。被告顯係故意不法侵害原告之利益，依法應負損
      害賠償責任，且無法律上之原因取得不法利益，故原告依民法第一百八十四條
      第一項前段侵權行為損害賠償提起本件訴訟。
乙、被告聲明：
一、聲明：同意就原告請求金額其中一百四十九萬一千元部分負賠償責任，原告其餘
          之聲請駁回。
二、陳述：
（一）盜刷金額正確，惟被告僅取得盜刷金額中之一百四十九萬一千元，僅願就該部
      分負損害賠償之責。
（二）本件刑事偽造文書案件之共同被告有數人，各人均依不同成數取得犯罪所得，
      理應由各該數人分攤該筆損害賠償金額。
（三）原告對於信用卡未盡到徵信查核及防偽之義務，依民法第二百十七條之規定，
      原告對其自身之損害與有過失，依過失相抵原則，應負擔部分損失。
（四）目前能力不足，無力償還。
    理  由
一、原告主張被告犯有偽造文書罪之前開事實，業經本院九十一度上訴字第三一一二
    號刑事判決認定被告有罪在案，並有與原告所述相符之如附表之簽帳紀錄資料可
    證，被告對於原告所主張侵權行為金額之計算亦不爭執。則原告主張被告對其有
    侵權行為之事實，堪以認定。
二、按因故意或過失，不法侵害他人之權利者，負損害賠償之責任。數人共同不法侵
    害他人權利者，連帶負損害賠償責任。民法第一百八十四條第一項前段、第一百
    八十五條第一項前段分別定有明文。另按民法第二百七十三條第一項規定：「連
    帶債務之債權人，得對於債務人中之一人或數人或其全體，同時或先後請求全部
    或一部之給付。」本件刑事偽造文書之共同被告雖有多人，惟依前開規定，原告
    自得任意選擇其中一人為請求給付之對象。原告基於侵權行為之法律關係，請求
    被告賠償四百五十二萬七千五百元及自本件起訴狀繕本送達被告翌日即九十一年
    十二月十九日起至清償日止，按照法定利率年息百分之五計算之遲延利息，核無
    不合，應予准許。又本件係被告以偽造信用卡盜刷詐財，原告因被告之詐欺而受
    損害，並無過失相抵之問題，併此敘明。
三、據上論結，本件原告之訴為有理由，依刑事訴訟法第五百零二條第二項，判決如
    主文。
中    華    民    國      九十二      年      十一      月    二十五    日
                              臺灣高等法院刑事第四庭
                                  審判長法  官  蔡  永  昌
                                        法  官  李  英  豪
                                        法  官  徐  昌  錦
右正本證明與原本無異。
如不服本判決應於收受送達後十日內向本院提出上訴書狀，其未敘述上訴之理由者並
得於提起上訴後十日內向本院補提理由書（均須按他造當事人之人數附繕本）。
本判決非對於刑事訴訟之判決有上訴時不得上訴。
                                    書  記  官  吳  金  來
中      華      民      國    九十二    年     十二     月      一      日


司法院資訊處製作；財團法人民間司法改革基金會備份。
